臺灣高等法院臺南分院刑事裁定
110年度聲字第228號
聲  請  人  蘇寶蘭


上列聲請人因妨害公務案件（本院109年度上易字第730號），聲
請本院法官迴避，本院裁定如下：
    主  文
聲請駁回。
    理  由
一、聲請意旨略以：聲請人於本院109年度上易字第730號妨害公
    務等案件，因認審判長法官未讓其充分陳述、未處理其行使
    異議權而自行主張、沒有對其要求退回原審地方法院之不當
    審級行使（未合議審理）裁示等語，認其執行職務有不公之
    情事，因於民國110年2月24日審理期日時，以言詞聲請法官
    迴避（詳本院109年度上易字第730號110年2月24日審判筆錄
    ，附於本院卷第3至50頁）。
二、按當事人得聲請法官迴避，以遇有刑事訴訟法第18條第1款
    、第2款所列情形之一者為限。聲請迴避之原因，應釋明之
    ，刑事訴訟法第20條第2項，分別定有明文。又當事人依刑
    事訴訟法第18條第2款聲請法官迴避，以有具體事實足認其
    執行職務有偏頗之虞之情形為限；若僅對於法官之指揮訴訟
    ，或其訊問方法，有所不滿，不能指為有偏頗之虞。而所謂
    偏頗之虞，係指法官與訴訟關係人具有故舊恩怨等關係，其
    審判恐有不公平者而言；亦即以一般通常之人所具有之合理
    觀點，對於該承辦法官能否為公平之裁判，均足產生懷疑；
    且此種懷疑之發生，存有其完全客觀之原因，而非僅出諸當
    事人自己主觀之判斷者，始足當之。至於訴訟上之指揮乃專
    屬於法院之職權，對於當事人之主張、聲請，在無礙於事實
    之確認以及法的解釋、適用之範圍下，法院固得斟酌其請求
    以為訴訟之進行，但仍不得以此對當事人之有利與否，作為
    其將有不公平裁判之依據，更不得以此程序之進行與否，而
    謂有偏頗之虞，聲請法官迴避（最高法院107年度台抗字第4
    95號、108年度台抗字第117號裁判參照）。
三、經查，聲請人被訴妨害公務等案件（原審案號：臺灣臺南地
    方法院109年度易字第669號），原審判決後，檢察官提起上
    訴，經本院以109年度上易字第730號繫屬在案。被告雖執上
    情聲請本院承審合議庭審判長法官迴避，然其所指各情，均
    係對於合議庭審判長之指揮訴訟、訊問方法及調查證據取捨
    ，有所不滿，且觀諸其審理時經審判長告知被告權利後隨即
    表示不保持沉默並當庭自行陳述45分鐘（詳上述該案110年2
    月24日審判筆錄第2至10頁），且針對證據調查部分均充分
    表示意見，有上述審理筆錄記載甚明，則並無審判長不讓被
    告充分陳述之實，又原審審理程序有無違誤本屬上訴審酌事
    項，自非以當庭聲明異議要求合議庭審判長為程序上之處理
    ，是無具體事實足認承審合議庭審判長法官執行職務有偏頗
    之情形。揆諸前揭說明，即與刑事訴訟法第18條第2款之要
    件不符。聲請人據以聲請法官迴避，不能認為正當，應予駁
    回。
據上論斷，應依刑事訴訟法第21條第1項，裁定如主文。
中　　華　　民　　國　　110 　年　　2 　　月　　25　　日
                  刑事第二庭    審判長法  官  陳顯榮
                                      法  官  陳弘能
                                      法  官  黃裕堯
以上正本證明與原本無異。
不得抗告。
　　　　　　　　　　　　　　　　　　　書記官  蔡孟芬
中　　華　　民　　國　　110 　年　　2 　　月　　25　　日